臺灣高等法院高雄分院刑事判決　　　　100年度上訴字第902號
上　訴　人
即　被　告　林樑燈
選任辯護人　柳聰賢律師
上列上訴人因毒品危害防制條例案件，不服臺灣屏東地方法院10
0 年度訴字第81號中華民國100年4月15日第一審判決（起訴案號
：臺灣屏東地方法院檢察署99年度偵字第10478 號），提起上訴
，本院判決如下：
     主  文
原判決關於販賣第一級毒品予劉俊海部分暨定應執行刑均撤銷。
林樑燈被訴販賣第一級毒品予劉俊海部分無罪。
其他上訴駁回。
上開駁回上訴部分，所處如附表一各編號所示之刑，應執行有期
徒刑拾玖年。扣案如附表二所示之毒品及吸食工具均沒收銷燬之
；扣案如附表三所示之販毒聯絡工具均沒收；未扣案如附表四編
號1、2、4所示之販毒所得均沒收，如全部或一部不能沒收時，
以其財產抵償之；未扣案如附表四編號3所示之販毒所得與吳速
玉連帶沒收，如全部或一部不能沒收時，以其與吳速玉之財產連
帶抵償之；未扣案如附表四編號6、7所示之販毒所得均與董貴晃
連帶沒收，如全部或一部不能沒收時，以其與董貴晃之財產連帶
抵償之。
     事  實
一、林樑燈前因施用毒品案件，經原審裁定令入勒戒處所施予觀
    察勒戒處分，執行後，因有繼續施用毒品傾向，經原審再裁
    定強制戒治處分，於民國（下同）98年2月13日停止戒治出
    所，並由臺灣屏東地方法院檢察署以98年度戒毒偵字第26號
    為不起訴處分確定。詎仍不知悔改，明知甲基安非他命屬第
    二級毒品，不得持有及施用，仍基於施用第二級毒品甲基安
    非他命之犯意，於99年11月21日下午某時許，在屏東縣車城
    鄉○○村○○路28號之1其養羊之居所（即羊寮），先將甲
    基安非他命置於吸食器內，以火燒烤後，吸食所產生煙霧之
    方式，施用第二級毒品甲基安非他命1次（所處罪刑如附表
    一編號8所示）。
二、林樑燈明知海洛因及甲基安非他命分屬毒品危害防制條例第
    2條第2項第1款、第2款所定之第一級毒品、第二級毒品，不
    得持有及販賣，竟意圖營利，分別基於販賣第一級毒品海洛
    因及第二級毒品甲基安非他命之犯意，先於不詳時間、地點
    ，向不詳姓名者分別販入數量不詳之第一級毒品海洛因、第
    二級毒品甲基安非他命後，伺機販賣，並以其所有行動電話
    門號0000000000、0000000000、0000000000、0000000000、
    0000000000號作為販賣毒品之聯絡工具，於下述之時間、地
    點，先後分別將第一級毒品海洛因及第二級毒品甲基安非他
    命，以下述之價格、數量販賣予魏德林、洪月英、葉文萍、
    陳志忠等人：
  (一)林樑燈於99年9月10日15時許，以上開電話與魏德林聯絡約
    定毒品交易地點、價格後，在上開養羊之居所（即羊寮）外
    之統一超商前，以新臺幣（下同）1,500元之價格，將第二
    級毒品甲基安非他命1包販賣交予魏德林，並向魏德林收取
    1,500元，共牟取販毒所得1,500元（未扣案）（所處罪刑如
    附表一編號1所示）。
  (二)林樑燈於99年9月23日上午7、8時許，以上開電話與洪月英
    聯絡約定毒品交易地點、價格後，在上開羊寮外，以3,000
    元之價格，將第二級毒品甲基安非他命1包販賣交付予洪月
    英，並向洪月英收取3,000元，共牟取販毒所得3,000元（未
    扣案）（所處罪刑如附表一編號2所示）。
  (三)林樑燈與其同居人吳速玉（已另由原審以100年度訴字第27
    號判處罪刑在案），共同意圖營利，基於販賣第二級毒品甲
    基安非他命之犯意聯絡及行為分擔，以上開電話與洪月英聯
    絡約定毒品交易地點、價格後，先由林樑燈在上開羊寮交付
    第二級毒品甲基安非他命1包予吳速玉，再由吳速玉於99年1
    1月10日14時許，在屏東縣恆春鎮○○路41巷13號「原味火
    鍋店」，以2,000元之價格，將該包甲基安非他命販賣交付
    予洪月英，並向洪月英收取2,000元，2人共同牟取販毒所得
    計2,000元（未扣案）（所處罪刑如附表一編號3所示）。
  (四)林樑燈於99年10月7日21時許，以上開電話與葉文萍聯絡約
    定毒品交易地點、價格後，在上開羊寮外，以1,500元之價
    格，將第二級毒品甲基安非他命1包販賣交付予葉文萍，並
    向葉文萍收取1,500元，共牟取販毒所得1,500元（未扣案）
    （所處罪刑如附表一編號4所示）。
  (五)林樑燈於99年10月18日近中午12時許，以上開電話與葉文萍
    聯絡約定毒品交易地點、價格後，在屏東縣車城鄉○○路10
    5號「熊家豬腳」餐廳，以500元之價格，將第二級毒品甲基
    安非他命1包販賣交付予葉文萍，惟因葉文萍缺錢而積欠該
    次購毒款項未給付（所處罪刑如附表一編號5所示）。
  (六)林樑燈與其表弟董貴晃（已另由原審以100年度訴字第78號
    判處罪刑在案），2人共同意圖營利，基於販賣第二級毒品
    甲基安非他命之犯意聯絡及行為分擔，於99年9月16日22時
    許，由陳志忠以0000000000號行動電話撥打林樑燈所有之
    0000000000號行動電話，在電話中聯絡談妥1,000元之毒品
    交易內容後，由林樑燈指示董貴晃，前往約定之屏東縣車城
    鄉○○村○道路旁，交付第二級毒品甲基安非他命1包予陳
    志忠所指定真實姓名年籍不詳之成年男子，並向該男子收取
    1,000元，2人共同牟取販毒所得1,000元（未扣案）（所處
    罪刑如附表一編號6所示）。
  (七)林樑燈與董貴晃共同意圖營利，基於販賣第一級毒品海洛因
    之犯意聯絡與行為分擔，於99年9月16日22時後未久之某時
    ，先由陳志忠以0000000000號行動電話撥打林樑燈所有之00
    00000000號行動電話，在電話中聯絡談妥500元之毒品交易
    內容後，由林樑燈指示董貴晃至上開羊寮附近之統一超商外
    （即車城國小對面），將第一級毒品海洛因1包交付予陳志
    忠所指定之朱德勝，並向朱德勝收取500元，2人共牟取販毒
    所得500元（未扣案）（所處罪刑如附表一編號7所示）。
三、警察先依法院核發之通訊監察書，對林樑燈上開門號之行動
    電話進行通訊監察，獲悉林樑燈涉有上開販賣毒品嫌疑，嗣
    先後於99年11月22日上午6時15分許及同日上午6時35分許，
    持原審核發之搜索票，前往屏東縣車城鄉○○村○○路45號
    林樑燈住處及上開羊寮旁鐵皮屋內執行搜索，扣得林樑燈所
    有供施用剩餘之第二級毒品甲基安非他命共2包（驗後淨重
    分別為2.6 96公克、0.308公克）及其所有供施用第二級毒
    品甲基安非他命用之殘留有甲基安非他命殘渣難以析離之吸
    食器1組、吸食器玻璃管2支、藥鏟2支及殘渣袋3個（以上詳
    如附表二所示之扣押物）；另扣得林樑燈所有供上開販毒聯
    絡使用之門號0000000000、0000000000、0000000000、0000
    000000、0000000000號行動電話（均含SIM 卡）5 支（以上
    詳如附表三所示之扣押物）；另扣得與本案無關之夾鏈袋5
    大包、二合一檢驗試劑3 包，經警對林樑燈採尿送驗，結果
    呈第二級毒品甲基安非他命陽性反應，而查獲上開施用毒品
    及販毒等犯行。
四、案經屏東縣政府警察局恆春分局報請臺灣屏東地方法院檢察
    署檢察官偵查起訴。
     理  由
甲、有罪部分
壹、程序方面（證據能力之審查）
一、證人陳志忠、劉俊海、葉文萍、董貴晃於警詢之陳述，均無
    證據能力：
  (一)按被告以外之人於審判外之言詞或書面陳述，除法律有規定
    者外，不得作為證據。被告以外之人於檢察事務官、司法警
    察官或司法警察調查中所為之陳述，與審判中不符時，其先
    前之陳述具有較可信之特別情況，且為證明犯罪事實存否所
    必要者，得為證據，刑事訴訟法第159 條第1 項、第159 條
    之2 分別定有明文。
  (二)查證人陳志忠、劉俊海、葉文萍、董貴晃於警詢之陳述，與
    其嗣後於原審之陳述，大致相符，上開證人於警詢之證述，
    核無上開刑事訴訟法第159 條之2所 規定傳聞法則例外之情
    形，被告林樑燈及其辯護人亦均爭執上開證人警詢筆錄之證
    據能力，依同法第159 條第1 項規定，上開各證人於警詢所
    為之陳述，應認無證據能力。
  (三)惟被告以外之人於審判外之陳述，雖不得以之直接作為認定
    犯罪事實與否之證據，但非不得作為彈劾證據，用來爭執被
    告供述、證人證述之證明力（最高法院96年度臺上字第1497
    號判決意旨參照）。
二、末按，被告以外之人於審判外之陳述，雖不符刑事訴訟法第
    159 條之1 至之4 等4 條之規定，而經當事人於審判程序同
    意作為證據，法院審酌該言詞陳述或書面陳述作成時之情況
    ，認為適當者，亦得為證據；又當事人、代理人或辯護人於
    法院調查證據時，知有刑事訴訟法第159 條第1 項不得為證
    據之情形，而未於言詞辯論終結前聲明異議者，視為有前項
    之同意，同法第159 條之5 定有明文。本判決除上開已論述
    無證據能力之證據外，下列所引用屬於言詞陳述及書面陳述
    之傳聞證據部分，檢察官、被告林樑燈及其辯護人於本院行
    準備程序時，均不爭執其證據能力，且同意作為本案之證據
    （見本院卷第138 、139 頁），嗣於本院審理程序中，調查
    各該傳聞證據，加予提示並告以要旨時，檢察官、被告林樑
    燈及其辯護人均未於言詞辯論終結前聲明異議，本院審酌各
    該傳聞證據作成時之情況，認均與本件待證事實具有關聯性
    ，且查無證據足以證明言詞陳述之傳聞證據部分，陳述人有
    受不法取供或違反其自由意志而陳述之情形，書面陳述之傳
    聞證據部分，亦無遭變造或偽造之情事，顯見上開傳聞證據
    之證明力非明顯過低，衡酌各該傳聞證據，作為本案之證據
    亦屬適當，自均得為證據，而有證據能力。
貳、實體部分
一、訊據上訴人即被告（下同）林樑燈固坦承有施用第二級毒品
    甲基安非他命之犯行及有事實欄二之(一)(二)(五)所示轉讓第二級
    毒品甲基安非他命予魏德林、洪月英、葉文萍等人之事實，
    惟矢口否認有何販賣第一、二級毒品之犯行，辯稱：因為手
    機是伊所有，陳志忠打電話到伊手機問伊是否有毒品，伊回
    答說沒有，但當時在旁邊的董貴晃把手機拿過去聽，聽完之
    後，他就出去了，所以伊不知道他去做什麼，伊並沒販賣第
    一級毒品海洛因給陳志忠。安非他命部分，伊雖有撥給魏德
    林、洪月英、葉文萍等人，但均是轉讓並非販賣等語；被告
    之辯護人提出辯護意旨略以：被告並無與董貴晃共同販賣第
    一級毒品給陳志忠之犯行，且當天接電話、交付海洛因、收
    錢之人均是董貴晃，被告係在交付海洛因之後始知悉上開情
    事。證人陳志忠等人前後供述矛盾，且與朱德勝、董貴晃所
    述不符，檢、警未在陳志忠身上查獲任何海洛因，也無尿液
    檢驗或吸用海洛因之起訴書或觀察勒戒裁定可佐，又別無其
    他補強證據，自難認被告有販賣一、二級毒品予陳志忠之犯
    行。其他被訴販賣第一、二級毒品部分，被告雖有承認交付
    毒品給魏德林、洪月英、葉文萍等人，但均係幫渠等調貨，
    此部分均是有償轉讓，並沒有意圖營利，此觀葉文萍陳稱沒
    有交錢給被告，即可證被告無營利之意圖，被告坦承部分及
    供出毒品上游部分，請依毒品危害防制條例第17條之規定減
    刑，被告所為係友人間之毒品代調，互通有無，規模至小，
    情節輕微，請依刑法第59條規定，就其已承認轉讓第二級毒
    品部分，予以酌減其刑，另原審定應執行刑，亦有過重而不
    當之情事等語。
二、經查：
  (一)被告施用第二級毒品甲基安非他命犯行（即事實欄一）部分
    ：
    被告於右揭事實欄一所載時、地，先將甲基安非他命置於吸
    食器內，以火燒烤後，吸食所產生煙霧之方式，施用第二級
    毒品甲基安非他命1次等行為事實，已據被告供承明確，核
    與其尿液經送檢驗結果，呈第二級毒品甲基安非他命陽性反
    應等情相符，此有高雄市立凱旋醫院99年12月09日濫用藥物
    尿液檢驗報告（轉碼編號：A00000000）附卷可稽（見偵卷
    第229頁），並有經警搜索查獲為被告所有施用剩餘之第二
    級毒品甲基安非他命共2包（驗後淨重分別為2.6 96公克、
    0.308公克）及其所有供施用第二級毒品甲基安非他命使用
    之器具，即殘留有甲基安非他命殘渣難以析離之吸食器1組
    、吸食器玻璃管2支、藥鏟2支及殘渣袋3個等扣案可資佐證
    ，上開2包結晶體及上開吸食工具上所留之殘渣，經送檢驗
    其成分結果，確均屬第第二級毒品甲基安非他命無訛，此亦
    有高雄醫學大學附設中和紀念醫院100年03月18日檢驗報告2
    份（報告編號：00000-000、00000-000）及屏東縣警察局恆
    春分局毒品類初步檢驗結果報告表3紙等在卷可憑（見偵卷
    第100-102頁、原審卷第75-76頁），被告上開具任意性之自
    白，與事實相符，其施用第二級毒品之犯行，堪以認定。
  (二)被告販賣第二級毒品甲基安非他命予魏德林、洪月英、葉文
    萍之犯行（即事實欄二之(一)(二)(五)）部分：
  1.被告於事實欄二之(一)(二)(五)所示時、地、價格、數量、交易方
    式，分別販賣第二級毒品甲基安非他命予魏德林、洪月英、
    葉文萍各1次等行為事實，已據證人魏德林、洪月英、葉文
    萍於偵查中具結證述明確（見偵卷第121-126、123-126、13
    9-140頁），及證人葉文萍於原審審理時具結證述綦詳（見
    原審卷第109-127頁），核與被告供承有販賣如事實欄二之
    (一)(二)(五)所載價額之第二級毒品甲基安非他命各1 包予魏德林
    、洪月英、葉文萍等人相符（見原審卷第57-64 頁及本院卷
    第136、68、158-159 頁），並有經上開證人確認係渠等與
    被告洽購毒品時之電話通訊監察譯文、搜索票、搜索扣押證
    明筆錄、扣押物品目錄表、搜索現場及扣押物品照片等在卷
    可稽（見偵卷第53-89 、90-98 、110-113 、136-138 、
    142-143 、197-199 頁），此外，復有被告所有供上開販毒
    聯絡使用之門號0000000000、0000000000、0000000000、
    0000000000、0000000000號行動電話（均含SIM 卡）5 支扣
    案可佐，足認被告上開具任意性之自白，與事實相符，堪以
    採信。
  2.被告上訴意旨，就其於事實欄二之(一)(二)(五)所示時地，分別交
    付第二級毒品甲基安非他命予魏德林、洪月英、葉文萍等人
    乙節，雖辯稱僅係有償轉讓非販賣毒品云云，惟被告於原審
    已明確供承：「賣給魏德林（第二級毒品）部分，我有賣…
    東西（即毒品）有給魏德林…洪月英部分，承認有賣給洪月
    英（毒品）…賣給洪月英的，兩次都有承認…葉文萍部分，
    我有賣給她毒品…」等語（見原審卷第57-64 頁），嗣於本
    院開羈押庭訊問時更直承：「我承認我有販賣第二級毒品」
    等語不諱（見本院卷第68頁），按被告倘僅係幫忙上開證人
    調取毒品，衡情應不致無端在一、二審庭訊中，一再承認係
    販賣第二級毒品，而陷己於販賣毒品罪之重大刑責之危難，
    故其辯稱係有償轉讓第二級毒品，非販賣牟利云云，與常情
    殊有不符，而難採信。查販賣毒品係政府嚴予查緝之違法行
    為，毒品之買賣並無公定價格，且出售份量可任意分裝增減
    ，價格亦因毒品純度、買賣數量、買賣雙方關係資力、毒品
    來源是否充裕、檢警查緝等因素而有不同，難有客觀之標準
    ，是販賣利得除經行為人坦承或價量明確外，實難加以認定
    ，然不論是瓶裝或紙包之毒品，均可任意分裝或增減其分量
    ，復可依買受人之需求按原包裝賣出或再分裝為小包出售，
    則無論以原包裝賣出或分裝後再行出賣之每包售價，均可因
    賺取價差而牟得利益，至為昭然；況毒品價格昂貴，取得不
    易，且為政府嚴予查緝之犯罪，凡為販賣之不法勾當者，苟
    無利可圖，應無甘冒被查緝法辦重刑之危險，平白無端義務
    為該買賣之工作，故堪認被告販入毒品之價格必較販出之價
    格低廉，或以同一價格而減少毒品之份量，而有從中賺取差
    額利潤圖利之意圖及事實，此應屬合於論理法則，且不違背
    社會通常經驗之理性判斷。被告所辯伊所為事實欄二之(一)(二)
    (五)所示之行為，均係有償轉讓而非販賣第二級毒品云云，顯
    係卸責之詞，不足採信。被告所為事實欄二之(一)(二)(五)販賣第
    二級毒品犯行，應堪認定。
  (三)被告與共犯吳速玉共同販賣第二級毒品甲基安非他命予洪月
    英之犯行（即事實欄二之(三)）部分：
    被告在上開羊寮交付第二級毒品甲基安非他命1包予吳速玉
    ，再由吳速玉於99年11月10日14時許，在屏東縣恆春鎮○○
    路41巷13號「原味火鍋店」，以2,000元之價格，將該包甲
    基安非他命共同販賣交付予洪月英，並向洪月英收取2000元
    等事實，已據證人洪月英於偵訊中證稱：「我是向『樑燈仔
    』（即被告）買安非他命，我有指認他的照片…（該次之通
    訊監察譯文）有買到（毒品）」等語（見偵卷第121-126頁
    ），核與證人即共犯吳速玉於偵訊中證稱：「我是林樑燈女
    朋友，人家都叫我『阿玉仔』…我幫他送安非他命，當場收
    兩仟塊，是在我上班的地方「原味」火鍋店」等語（見偵卷
    第125- 126頁），大致相符，而被告於偵訊中更以證人身分
    具結後坦然證稱：「我是請吳速玉他在恆春原味火鍋店上班
    ，洪月英會過去那邊（向吳速玉）拿安非他命，吳速玉有收
    了兩仟塊有交給我」等語（見偵卷第169-172頁），此外復
    有經證人洪月英、吳速玉確認係其等聯絡洽購毒品之通訊監
    察譯文附卷可佐（見偵卷第176-179頁），及上開被告所有
    供販毒聯絡使用之行動電話扣案可稽，又被告將第二級毒品
    交予吳速玉，再由吳速玉交付予證人洪月英，並收取賣毒之
    款項2000元，交予被告，顯見被告與吳速玉間，就販賣第二
    級毒品予洪月英之犯行，有犯意聯絡及行為分擔，已甚明確
    ，綜上所述，被告於事實欄二之(三)所示之時地、分工及交易
    方式，與共犯吳速玉共同販賣第二級毒品甲基安非他命予洪
    月英之犯行，已堪認定。
  (四)被告販賣第二級毒品甲基安非他命予葉文萍之犯行（即事實
    欄二之(四)）部分：
    被告於99年10月7日21時許，在上開羊寮外，以1,500元之價
    格，將第二級毒品甲基安非他命1包販賣交付予葉文萍，並
    向葉文萍收取1,500元等事實，已據證人葉文萍於偵訊中證
    稱：「我跟林樑燈買安非他命…編號47（通訊監察譯文）（
    毒品交易）地點就在林樑燈車城羊舍，買五百塊（正確為
    1,500 元）安非他命。」等語（見偵卷第139-140 頁），嗣
    於原審審理中仍證稱：「我的第二級毒品甲基安非他命跟被
    告買的…我的第二級毒品甲基安非他命，是在屏東縣車城鄉
    ○○村○○路28號之1被 告養羊之居所即羊寮，向被告買的
    沒錯」等語（見原審卷第109-127 頁），核與被告於100 年
    1 月21日原審訊問時供承：「葉文萍是講說要買…我是將毒
    品放在工具盒裡面…有給葉文萍毒品」等語，及於100 年3
    月2 日原審行準備程序時供認：「葉文萍部分我有賣給他（
    第二級毒品甲基安非他命）」等語（以上見原審卷第28-28
    、57-64 頁），悉相符合，並有經證人葉文萍確認係其與被
    告聯絡洽購毒品之通訊監察譯文附卷可考（見偵卷第142-14
    3 頁），及上開被告所有供販毒聯絡使用之行動電話扣案可
    憑，足認被告確有於事實欄二之(四)所示時地，販賣第二級毒
    品甲基安非他命予葉文萍之犯行，應堪認定。
  (五)被告與共犯董貴晃共同販賣第一、二級毒品甲基安非他命、
    海洛因予陳志忠之犯行（即事實欄二之(六)(七)）部分：
  1.被告與共犯董貴晃共同於事實欄二之(六)(七)所示時地，先後分
    別販賣第一級毒品海洛因及第二級毒品甲基安非他命予陳志
    忠各1 次之事實，已據證人陳志忠於偵訊中明確證稱：「編
    號516 （之通訊監察譯文），我是打給樑燈仔買一千元的安
    非他命。編號517 （之通訊監察譯文）是同一天，我是打給
    樑燈仔拿五百元的海洛因…我有給錢，毒品我有拿到（多次
    確認）。第二次也是當天，我要買海洛因，我打給林樑燈，
    我說大仔，我忠仔，是晃仔接的電話，我以為是林樑燈，然
    後我就說買海洛因，叫我下去找他，我沒有下去，我請朱德
    勝去，朱德勝去哪裡拿的我不知道，這次拿了多少錢我忘了
    ，毒品我有拿到。」等語（見偵卷第164-165 、169-172 頁
    ），嗣於原審審理中仍證稱：「第一級毒品海洛因跟被告買
    的…那天是要跟被告買500 元…拜託朱德勝下去買…我有跟
    被告通電話買第二級毒品甲基安非他命，後來董貴晃有送過
    來。」等語（見原審卷第112-127 頁）。
  2.證人陳志忠上開證述內容，核與證人董貴晃於偵訊中所證稱
    ：「編號516（通訊監察譯文），該次我去時沒有看到他（
    即陳志忠），他朋友說他在上班，第二次是遇到自稱勝仔（
    即朱德勝），我（送毒品去）兩次都有收錢…第一次收一仟
    塊，第二次收五百塊，我都有（把錢）收給林樑燈…我有跟
    他收錢，就是通話譯文（所示），地點是在7-11超商，就是
    車城國小對面收錢收了五百錢，是林樑燈叫我去，時間是那
    一天晚上的十一點。」等語（見偵卷第16 9-172、225-226
    頁），及於原審審理中所證述：「是要買第一級毒品海洛因
    …是在場的陳志忠（打來）…第二級毒品安非他命是我送去
    的沒錯…第二級毒品安非他命是被告的。（問：被告拿多少
    第二級毒品甲基安非他命給你？）壹仟元的份量。」等語（
    見原審卷第117-127頁），大致相符。
  3.另核與證人朱德勝於偵訊所證述：「我印象有幫志忠（即陳
    志忠）拿過『軟的』海洛因，因為他要站守衛…都是跟『晃
    仔』拿的…有給錢，給五百塊…陳志忠叫我去車城國小對面
    跟庭上這位『晃仔』拿『軟仔』，『軟仔』就是海洛因，我
    給他五百塊」等語（見偵卷第209-211、225-226頁），及於
    原審審理中所證述：「有拿到第一級毒品海洛因…有交給董
    貴晃500元。」等語（見原審卷第121-127頁），若合符節，
    而被告亦自承：「陳志忠有打電話給我，打電話當中董貴晃
    接到電話…董貴晃回來我有看他拿到錢…董貴晃是到晚上11
    點多才總共拿新臺幣1500元回來，後來有一個叫朱德勝的人
    來找董貴晃，要跟我拿毒品…」等語（原審卷第25-28、57-
    64頁），此外，並有被告與上開證人聯絡洽談毒品交易之通
    訊監察譯文附卷可憑（見偵卷第142-143頁），又被告接受
    陳志忠購買毒品電話後，將第一、二級毒品交予董貴晃，再
    由董貴晃依約持毒品至交付地點，將第一、二級毒品交予陳
    志忠指定之人，並收取款項，再將販毒所得交回給被告，顯
    見被告與董貴晃間，就事實欄二之(六)(七)所示販賣第一、二級
    毒品予陳志忠之犯行，有犯意聯絡及行為分擔，已甚明確，
    依上開論述分析，足認被告確有與共犯董貴晃共同於事實欄
    二之(六)(七)所示時地，先後分別販賣第一級毒品海洛因及第二
    級毒品甲基安非他命予陳志忠各1次之犯行無訛。
  4.末查，陳志忠頭髮經檢察官採樣四束，經送請法務部調查局
    鑑定結果：「99年8月～11月海洛因代謝物及甲基安非他命
    均呈陽性反應。」，以上有法務部調查局100年3月21日調科
    壹字第10000072920號鑑定書在卷可參（見原審卷第100-101
    頁），足見證人陳志忠於99年8月至11月間，所施用之毒品
    為第一級毒品海洛因及第二級毒品甲基安非他命，準此以觀
    ，被告與董貴晃共同於事實欄二之(六)(七)所示時地，先後分別
    販賣予陳志忠施用之毒品，堪認係第二級毒品甲基安非他命
    及第一級毒品海洛因無訛。
  (六)末按，毒品危害人民身心健康甚深，邇來政府為杜絕毒品氾
    濫，，再三宣導教育民眾遠離毒品，媒體之報導既深且廣，
    對於毒品之禁絕及管制，應為民眾所熟悉。又政府對於查緝
    施用、轉讓及販賣毒品無不嚴格執行，且販賣毒品罪更係重
    罪，設若無利可圖，衡情一般持有毒品者，當不致輕易將所
    持有之毒品交付他人。況第一級毒品海洛因、第二級毒品甲
    基安非他命，該等毒品之價格不貲，物稀價昂，且販賣第一
    、二級毒品係違法行為，非可公然為之，亦無公定之價格，
    不論任何包裝，均可任意分裝增減分量，每次買賣價量，亦
    可能隨時依雙方間之關係深淺、資力、需求量及對行情之認
    知、來源是否充裕、查緝是否嚴緊，購買者被查獲時供述購
    買對象之可能性風險之評估等，因而異其標準，並隨時機動
    調整，非可一概而論，是販賣之利得，除經坦承犯行或價量
    俱臻明確外，委難查得實情，販賣之人從價差或量差中牟利
    方式雖異，其意圖營利之非法販賣行為則一，茍無任何利益
    可圖，被告實無甘冒風險，將其取得本屬不易之毒品再以原
    所購得之代價轉售，而未賺取差價利益之理。是被告於事實
    欄二所示之販賣第一級毒品海洛因、販賣第二級毒品甲基安
    非他命等犯行，確有從中賺取差額利潤，以牟利之意圖及事
    實，均堪以認定。被告辯稱事實欄二所載販賣第二級毒品甲
    基安非他命部分，均係有償轉讓，而無販賣圖利之犯罪故意
    云云，尚非可採。
  (七)本件被告所為事實欄二各次之販賣第一、二級毒品犯行，除
    有上揭各節論述之事證可憑外，復有被告所有供上開販毒聯
    絡使用之門號0000000000、0000000000、0000000000、0000
    000000、0000000000號行動電話（均含SIM卡）等5支扣案可
    資佐證，本件事證明確，被告所為如事實欄二(一)(二)(三)(四)(五)(六)
    (七)各次之販賣第一、二級毒品犯行，均堪以認定。
三、論罪方面：
  (一)按海洛因及甲基安非他命分別為毒品危害防制條例第2條第2
    項第1款、第2款規定之第一級毒品及第二級毒品，除法律另
    有規定者外，不得持有、施用及販賣。
  (二)核被告所為如事實欄一所示之施用甲基安非他命行為，係犯
    毒品危害防制條例第10條第2 項之施用第二級毒品罪；另被
    告所為如事實欄二(一)(二)(三)(四)(五)(六)所示之販賣甲基安非他命行
    為，均係犯毒品危害防制條例第4 條第2 項之販賣第二級毒
    品罪；又被告所為如事實欄二(七)所示之販賣海洛因行為，係
    犯毒品危害防制條例第4 條第1 項之販賣第一級毒品罪。被
    告與另案被告吳速玉就事實二(三)之犯行，2 人間彼此有犯意
    聯絡和行為分擔，均為共同正犯；被告與另案被告董貴晃就
    事實欄二(六)(七)之犯行，彼此間有犯意聯絡和行為分擔，均為
    共同正犯。被告施用前持有甲基安非他命之低度行為，應為
    施用之高度行為所吸收，不另論罪。被告非法持有第一級毒
    品及第二級毒品之行為，進而販賣，其持有之低度行為均應
    被販賣之高度行為所吸收，均不另論罪。被告所犯事實欄一
    之施用第二級毒品罪及事實欄二(一)(二)(三)(四)(五)(六)(七)之各次販賣
    第二級毒品罪、販賣第一級毒品罪，犯意各別，犯罪構成要
    件不同，應予分論併罰。
  (三)檢察官雖認被告所犯上開6 次販賣第二級毒品罪部分，係構
    成集合犯之一罪，惟按刑法於94年2 月2 日修正公布，刪除
    第56條所定連續犯之規定，自95年7 月1 日施行。而基於概
    括犯意連續多次販賣毒品之行為，於刑法修正刪除連續犯規
    定之前，均依連續犯論以一罪。此次刑法第56條修正理由之
    說明謂：「對繼續犯同一罪名之罪者，均適用連續犯之規定
    論處，不無鼓勵犯罪之嫌，亦使國家刑罰權之行使發生不合
    理之現象。」「基於連續犯原為數罪之本質及刑罰公平原則
    之考量，爰刪除有關連續犯之規定」等語，即係將本應各自
    獨立評價之數罪，回歸本來就應賦予複數法律效果之原貌。
    而所謂集合犯是指立法者所制定之犯罪構成要件中，本就預
    定有數個同種類之行為將反覆實行之犯罪而言，將各自實現
    犯罪構成要件之反覆多數行為，解釋為集合犯，而論以一罪
    。是以對於集合犯，必須從嚴解釋，以符合立法本旨。觀諸
    毒品危害防制條例所定之販賣毒品罪之構成要件文義，實無
    從認定立法者本即預定該犯罪之本質，必有數個同種類行為
    而反覆實行之集合犯行，故販賣毒品罪，難認係集合犯，因
    此，就刑法修正施行後多次販賣毒品之犯行，採一罪一罰，
    始符合立法本旨（最高法院97年度台上字第180 號判決意旨
    參照），本件被告販賣6 次之第二級毒品犯行，其對象不同
    ，販賣時間、地點、數量、價格均非同一，且聯絡及交易方
    式亦均非同一，難認係屬集合犯，檢察官此部分之主張，容
    有誤會，附此敘明。
  (四)又販賣第一級毒品固屬應嚴加處罰之惡行，然同為販賣第一
    級毒品之人，其原因動機不一，犯罪情節未必盡同，或有大
    盤毒梟者，亦有中、小盤之分，甚或僅止於吸毒者同儕間為
    求互通有無之有償轉讓者亦有之，其販賣行為所造成危害社
    會之程度自屬有異，法律科處此類犯罪所設之法定最低本刑
    卻同為無期徒刑，不可謂為不重。經查，本案被告販賣第一
    級毒品之犯行（即事實欄二之(七)部分），僅販賣1 次，對象
    1 人，所得500 元，販毒之數量、所得，均非鉅大，犯罪情
    節難與大盤或中盤毒梟者相提併論，本院認縱處以法定最低
    刑度即無期徒刑而禁錮終身，仍有情法失平之處，誠屬情輕
    法重，揆諸被告犯罪情狀，客觀上顯有堪予憫恕之處，爰就
    被告所犯販賣第一級毒品罪，依刑法第59條規定減輕其刑。
    至於，被告所犯6 次販賣第二級毒品犯行（即事實欄二之(一)
    (二)(三)(四)(五)(六)）部分，查其犯罪並無特殊之原因與環境，在客
    觀上並不足以引起一般同情，且此部分之法定最低度刑為有
    期徒刑7 年，故宣告法定最低度刑期，並無過重之情事，故
    被告此部分之犯行，不符刑法第59條之得酌量減輕其刑之要
    件，被告及其辯護人以被告此部分之犯行，情節輕微、犯後
    已坦承等為由（然查被告並未承認有販賣第二級毒品之犯行
    ，僅承認所為係轉讓第二級毒品，已詳如前述），請求依刑
    法第59條酌量減輕其刑云云，然按犯罪情節輕微、被告犯罪
    之動機、手段、犯罪後之態度等各種情狀，僅可為法定刑內
    從輕科刑之標準，不得據為刑法第59條酌量減輕其刑之理由
    ，被告及其辯護人上開請求，非有理由，併予指明。
  (五)末按，「犯第四條至第八條、第十條或第十一條之罪，供出
    毒品來源，因而查獲其他正犯或共犯者，減輕或免除其刑。
    」；「犯第四條至第八條之罪於偵查及審判中均自白者，減
    輕其刑。」，毒品危害防制條例第17條第1 、2 項分別定有
    明文。經查，本件被告於警詢及偵查中，均矢口否認有販賣
    第一、二級毒品之犯行，嗣於原審及本院審理中雖承認有於
    事實欄一之(一)(二)(五)所示時、地，交付第二級毒品甲基安非他
    命予魏德林、洪月英、葉文萍等人，並分別向魏德林、洪月
    英收取1,500 元、3000元（葉文萍部分，負欠該款項尚未給
    付被告）等事實，然並未坦承係意圖營利基於販賣毒品之犯
    意，仍辯稱係有償平價轉讓，行為僅觸犯轉讓第二級毒品罪
    云云（見前揭各該引註），被告於偵查及審判中，就本件被
    訴所犯販賣第一、二級毒品罪，既均未自白，不符上開條例
    第17條第2 項規定之要件，自無依上開條例第17條第2 項規
    定減輕其刑之適用，被告及其辯護人以被告已就事實欄一之
    (一)(二)(五)所示犯罪事實，坦白承認，請求依毒品危害防制條例
    第17條第2 項規定減輕其刑云云，洵非可採。又被告雖曾於
    警詢中，供出毒品來源係向楊嘉芳所購買，然警察機關據以
    調查偵辦，並未因而破獲楊嘉芳係販賣毒品之正犯或共犯，
    且被告嗣後於警詢中已翻供否認，拒絕供出毒品上游，以上
    各節，已經本院向屏東縣政府警察局恒春分局函查，據該分
    局函覆未有被告供出毒品來源，因而破獲毒品上游楊嘉芳等
    情明確，以上有屏東縣政府警察局恒春分局100 年6 月23日
    恒警刑孔三字第1000009266號函暨所檢附之相關筆錄及偵查
    資料等附卷可憑（見本院卷第73-129），依上開說明，本件
    被告並不符「供出毒品來源，因而查獲其他正犯或共犯」之
    要件，自無毒品危害防制條例第17條第1 項減輕其刑規定之
    適用，被告上訴意旨主張其供出毒品來源因而破獲正犯楊嘉
    芳，請求依上開條例第17條第1 項規定減輕其刑云云，殊非
    有據，而不可採，併此指明。
四、原審認被告所為事實欄一、二之(一)(二)(三)(四)(五)(六)(七)等犯行部分
    ，均罪證明確，因而適用毒品危害防制條例第4 條第1 項、
    第2 項、第10條第2 項、第18條第1 項、第19條第1 項，刑
    法第11條前段、第28條、第51條第5 款、第59條等規定，分
    別就量刑之審酌、裁量及沒收之理由，詳敘如下：
  (一)被告明知毒品具有成癮性、濫用性，對社會深具危害，而其
    正值青壯，不思正當工作營生，竟為謀個人私利，無視於政
    府制定毒品危害防制條例之立法美意，毒品對於人體健康之
    戕害及國家對於杜絕毒品犯罪之禁令，非但施用第二級毒品
    甲基安非他命，甚且販賣第一、二級毒品，危害國民身體健
    康及社會治安，並造成毒品之泛濫，被告惡性非輕，惟其販
    毒之對象、次數、數量、價額及販毒所得，均非龐鉅，犯罪
    情節，尚非重大，並衡酌其犯後態度、生活狀況及知識程度
    等一切情狀，分別量處如附表一各編號所示之刑。
  (二)扣案如附表二編號1 、2 所示之結晶狀物各1 包（合計驗後
    淨重3.004 公克），及扣案如附表二編號3 至6 所示殘留有
    甲基安非他命殘渣難以析離之吸食器1 組、吸食器玻璃管2
    支、藥鏟2 支及殘渣袋3 個等，經送檢驗結晶狀物及殘渣之
    成分，均係第二級毒品甲基安非他命無訛，已詳如前述，且
    均係被告所有，分別係供其施用剩餘之毒品及供施用毒品之
    器具（已據被告供承在卷），上開毒品之殘渣，已無從與上
    揭吸食毒品之工具強行剝離，自應將上開吸食毒品工具之整
    體，視為毒品，故附表二所示之扣案毒品及吸食工具，均應
    依毒品危害防制條例第18條第1 項前段規定，於被告所犯事
    實欄一所示之施用毒品罪刑項下，宣告沒收併銷燬之。扣案
    如附表三所示之行動電話5 支（含SIM 卡），均係被告所有
    （已據被告陳明在卷，見本院卷第75-79 頁），供事實欄二
    (一)(二)(三)(四)(五)(六)(七)所示各次販賣毒品之聯絡工具使用，有上揭
    各次通訊監察譯文可佐，應依毒品危害防制條例第19條第1
    項規定，在被告所犯事實欄二(一)(二)(三)(四)(五)(六)(七)所示各次販毒
    罪刑項下宣告沒收。又被告販賣第一級毒品海洛因予陳志忠
    ，及販賣第二級毒品甲基安非他命予魏德林、洪月英、葉文
    萍、陳志忠等，各次販毒所得分別如附表四各編號所示（合
    計9,500 元），雖未扣案，仍均應依毒品危害防制條例第19
    條第1 項規定，就附表四編號1 、2 、4 所示未扣案之販毒
    所得，於附表一編號1 、2 、4 罪刑項下宣告沒收，如全部
    或一部不能沒收，以其財產抵償之；其中未扣案如附表四編
    號3 所示之販毒所得，於附表一編號3 罪刑項下，宣告應與
    吳速玉連帶沒收，如全部或一部不能沒收時，以其與吳速玉
    之財產連帶抵償之；未扣案如附表四編號6 、7 所示之販毒
    所得，於附表一編號6 、7 罪刑項下，宣告與董貴晃連帶沒
    收，如全部或一部不能沒收時，以其與董貴晃之財產連帶抵
    償之。至於被告所為事實欄二(四)販賣第二級毒品甲基安非他
    命予證人葉文萍，應得之販毒對價500 元，因葉文萍尚未交
    付予被告，故尚難認係被告犯罪之所得，爰不宣告沒收。另
    扣案之夾鏈袋5 大包、二合一檢驗試劑3 包，雖為被告所有
    ，然均與本案犯罪事實無關乙情，業據被告陳明在卷，復查
    無其他證據足以證明上開物品係供被告本案犯罪使用，故均
    不為沒收之宣告，附此敘明。
五、核原審就上開被告所為事實欄一、二(一)(二)(三)(四)(五)(六)(七)等犯行
    之認事用法，均無違誤，量刑亦屬允當。被告上訴意旨，就
    事實欄一之犯行部分，認原審量刑過重；就事實欄二(一)(二)(五)
    之犯行部分，認係犯轉讓第二級毒品罪，原審論處販賣第二
    級毒品罪，顯有違誤；就事實欄二(三)(四)(六)(七)之犯行部分，否
    認犯罪，指摘原判決不當，均無理由，應予駁回。本院並就
    上開駁回部分，所處如附表一各編號所示之刑，定應執行有
    期徒刑拾玖年。
乙、無罪部分
一、公訴意旨另以：被告林樑燈於99年9月初某日下午某時許，
    在屏東縣車城鄉海邊之公墓，以2,000元之價格，將第一級
    毒品海洛因1包販賣交付予劉俊海，惟因劉俊海未帶錢而積
    欠購毒價額2000元，林樑燈嗣後多次以行動電話催討未果，
    因認被告另涉犯毒品危害防制條例第4 條第1 項販賣第一級
    毒品罪嫌等語。
二、按犯罪事實應依證據認定之，無證據不得認定犯罪事實。不
    能證明被告犯罪者，應諭知無罪之判決，刑事訴訟法第154
    條第2 項及第301 條第1 項分別定有明文。又訴訟上用以證
    明事實之證據，須於通常一般之人均不致於有所懷疑，而得
    確信其為真實之程度者，始得據以為有罪之認定；倘其證明
    尚未達到此一程度，而有合理之懷疑存在，致使無從為有罪
    之確信時，即應為無罪之判決（最高法院76年台上字第4986
    號判例意旨參照）。再檢察官對於起訴之犯罪事實，應負提
    出證據及說服之實質舉證責任，倘其所提出之證據，不足為
    被告有罪之積極證明，或其指出證明之方法，無從說服法院
    以形成被告有罪之心證，基於無罪推定之原則，自應為被告
    無罪判決之諭知（最高法院92年台上字第128 號判例意旨參
    照）。
三、本件公訴意旨認被告另涉犯上揭毒品危害防制條例第4 條第
    1 項販賣第一級毒品罪嫌，無非係以證人劉俊海於偵訊中之
    證述、被告於警詢及偵查中之供述、通訊監察譯文及扣案如
    附表三所示之行動電話5 支等，為其主要論據。訊據被告堅
    詞否認有上開販賣第一級毒品予劉俊海之犯行，辯稱：伊因
    借錢給劉俊海，所以在電話中常跟劉俊海討債，並要求他慢
    慢還錢沒有關係，通訊監察譯文所提及之款項，係劉俊海欠
    被告的錢，並非買賣毒品之價額，伊未販賣第一級毒品海洛
    因給劉俊海等語。
四、經查：
  (一)公訴意旨認被告另涉犯上開販賣第一級毒品海洛因予劉俊海
    之犯行，固據證人劉俊海於偵訊中具結證稱：「我是跟林樑
    燈買海洛因…編號381 （通訊監察譯文）是我之前跟他買毒
    品，我欠他買毒品的錢兩仟塊，是我之前買海洛因的欠款，
    我是在被監錄到的前兩個星期某日下午三、四點，是在車城
    海邊的公墓，跟他買海洛因。」等語（見偵卷第122-126 頁
    ），然證人嗣後於原審接受詰問時，已翻異前供，改詞證稱
    ：「我沒有向被告買過毒品，只有向被告借過2 千元，因為
    （偵訊）當時身體不舒服，希望趕快離去，才這樣講，檢察
    官訊問時，因為警察之前有問過，所以我就都照警訊這樣講
    。」云云，證人劉俊海上揭前後所為之證述內容，已歧異且
    矛盾，其於偵訊中證稱有向被告購買海洛因毒品等供詞之憑
    信性，已有疑議，而難憑採。
  (二)又卷附被告與證人劉俊海間之通訊監察譯文（見偵卷第53-8
    9 頁），並非公訴意旨所指「被告林樑燈於99年9 月初某日
    下午某時許，在屏東縣車城鄉海邊之公墓，以2,000 元之價
    格，將第一級毒品海洛因1 包販賣交付予劉俊海」等犯行，
    被告於該次販毒前與劉俊海間之通訊內容，而係事後被告與
    證人劉俊海間之通話紀錄，且內容所提及之款項，係劉俊海
    先前負欠被告之款項，以上已據證人劉俊海於偵訊中證述明
    確，核與被告所辯該次通訊所談之款項，係劉俊海欠伊的錢
    等語相符，上開通訊監察譯文，既係公訴人所指被告販賣第
    一級毒品予劉俊海之後，被告與證人劉俊海間之通話談論欠
    款等內容，自與一般販毒前，買賣雙方以電話聯絡約定買賣
    交易毒品之數量、價格及約定交易地點等，所有不同，而無
    從逕資引該通訊監察譯文，作為被告有販賣第一級毒品予證
    人劉俊海之證據。至於，扣案附表三所示之行動電話5 支，
    固係被告所有，且持供與證人劉俊海通話之用，然該次通訊
    監察譯文內容，既已無從作為被告有販賣第一級毒品予證
    人劉俊海之證據，自更不得徒以被告有持扣案之行動電話與
    證人劉俊海為上開通話，即推認被告有販賣第一級毒品予證
    人劉俊海之事實。
  (三)按犯施用、販賣第一、二級毒品等罪，供出毒品來源因而破
    獲者，得減輕其刑，毒品危害防制條例第17條定有明文，則
    施用、販賣毒品之人，如供出毒品之來源因而破獲者，既得
    獲邀減輕其刑之寬典，為擔保其所為陳述之真實性，自應有
    足以令人確信其陳述為真實之補強證據，始能資為販賣或轉
    讓毒品等犯行論罪之依據。次按，具有對向性關係之單一證
    據，如毒品交易之買賣雙方，買方或為獲邀減刑寬典，不免
    有作利己損人之不實供述之虞。此種虛偽危險性較大之被告
    以外之人所為之陳述，為避免其嫁禍他人，藉以發見實體之
    真實，除以具結、交互詰問、對質等方法，以擔保其真實性
    外，自仍應認有補強證據以增強其陳述之憑信性，始足為認
    定被告犯罪事實之依據。而所謂補強證據，則指除施用、販
    賣毒品者之供述外，其他足以證明該陳述之事實確具有相當
    程度真實性之證據而言，雖所補強者，非以事實之全部為必
    要，但亦須因補強證據與該項陳述之相互利用，足使犯罪事
    實獲得確信者，始足當之。查本件證人劉俊海於偵訊中所為
    被告有販賣第一級毒品海洛因與伊之證述，既有前後歧異矛
    盾之瑕疵，且係單一、片面之證詞，並無其他任何足資補強
    之證據，可資為補強證據，以佐證證人劉俊海於偵訊中之證
    述與事實相符，揆諸上揭說明，本件自不得徒憑證人證人劉
    俊海於偵訊中所為有向被告購買第一級毒品海洛因之證述，
    即逕認被告有公訴人所指上揭販賣第一級毒品海洛因之犯行
    至明。
五、綜上所述，本件既無其他證人、扣案證物、通訊監察譯文或
    任何事證等，可資為補強證據，以資佐證證人劉俊海於偵訊
    中所為不利於被告之證供（即販賣第一級毒品犯行），是否
    與事實相符，自不得單憑證人劉俊海上揭片面復有瑕疵之證
    述，認定被告有於「99年9 月初某日下午某時許，在屏東縣
    車城鄉海邊之公墓，以2,000 元之價格，將第一級毒品海洛
    因1 包販賣交付予劉俊海，惟因劉俊海未帶錢而積欠購毒價
    額2000元，林樑燈嗣後多次以行動電話催討未果」等犯行事
    實。本件檢察官所提出之證據，不足為被告此部分有罪之積
    極證明，其指出證明之方法，無從說服法院以形成被告有此
    部分為有罪之心證，此外，復查無其他積極證據足以證明被
    告有此部分之犯行，揆諸前開最高法院判決意旨，本件公訴
    意旨所指被告有此部分之販賣第一級毒品海洛因犯罪嫌疑，
    其犯罪自屬不能證明，依無罪推定原則，自應為無罪之諭知
    。
六、原審就此部分，未詳為推求，遽為被告論罪科刑之判決，即
    有不當，被告執此聲明上訴，指摘原判決此部分不當，為有
    理由，應由本院將原判決關於被告被訴此部分之有罪判決及
    定應執行刑部分撤銷改判，並為被告此部分無罪之諭知。
據上論斷，應依刑事訴訟法第368 條、第369 條第1 項前段、第
364 條、第301 條第1 項前段，第51條第5 款、第9 款，判決如
主文。
本案經檢察官張其主到庭執行職務。
中    華    民    國  100     年    8     月    15    日
                刑事第五庭    審判長法  官  曾永宗
                                    法  官  任森銓
                                    法  官  鍾宗霖
以上正本證明與原本無異。
如不服本判決應於收受本判決後10日內向本院提出上訴書狀，其
未敘述上訴理由者，並得於提起上訴後10日內向本院補提理由書
狀（應附繕本）。
中    華    民    國   100    年    8     月    15    日
                                    書記官  邱麗莉
 附表一：
┌───┬──────────────────┬───┐
│編號  │     主      文                     │備  註│
├───┼──────────────────┼───┤
│（一）│林樑燈販賣第二級毒品，處有期徒刑柒年│犯罪事│
│      │陸月；扣案之行動電話伍支（含零玖零│實如事│
│      │柒貳捌壹、零玖貳柒柒捌陸零、│實欄二│
│      │0000000000、0000000│（一）│
│      │零肆零、0000000000號SIM 卡│所載  │
│      │）伍支均沒收；未扣案新臺幣壹仟伍佰元│      │
│      │沒收，如全部或一部不能沒收時，以其財│      │
│      │產抵償之。                          │      │
├───┼──────────────────┼───┤
│（二）│林樑燈販賣第二級毒品，處有期徒刑柒年│犯罪事│
│      │陸月；扣案之行動電話伍支（含零玖零│實如事│
│      │柒貳捌壹、零玖貳柒柒捌陸零、│實欄二│
│      │0000000000、0000000│（二）│
│      │零肆零、0000000000號SIM 卡│所載  │
│      │）伍支均沒收；未扣案新臺幣仟元沒收│      │
│      │，如全部或一部不能沒收時，以其財產抵│      │
│      │償之。                              │      │
├───┼──────────────────┼───┤
│（三）│林樑燈共同販賣第二級毒品，處有期徒刑│犯罪事│
│      │柒年陸月；扣案之行動電話伍支（含零玖│實如事│
│      │零柒貳捌壹、零玖貳柒柒捌陸│實欄二│
│      │零、0000000000、零玖貳陸零│（三）│
│      │貳柒零肆零、0000000000號  │所載  │
│      │SIM 卡）均沒收；未扣案新臺幣貳仟元與│      │
│      │吳速玉連帶沒收，如全部或一部不能沒收│      │
│      │時，以其與吳速玉之財產連帶抵償之。  │      │
│      │                                    │      │
├───┼──────────────────┼───┤
│（四）│林樑燈販賣第二級毒品，處有期徒刑柒年│犯罪事│
│      │陸月；扣案之行動電話伍支（含零玖零│實如事│
│      │柒貳捌壹、零玖貳柒柒捌陸零、│實欄二│
│      │0000000000、0000000│（四）│
│      │零肆零、0000000000號SIM 卡│所載  │
│      │）均沒收；未扣案新臺幣壹仟伍佰元沒收│      │
│      │，如全部或一部不能沒收時，以其財產抵│      │
│      │償之。                              │      │
├───┼──────────────────┼───┤
│（五）│林樑燈販賣第二級毒品，處有期徒刑柒年│犯罪事│
│      │陸月；扣案之行動電話伍支（含零玖零│實如事│
│      │柒貳捌壹、零玖貳柒柒捌陸零、│實欄二│
│      │0000000000、0000000│（五）│
│      │零肆零、0000000000號行動電│所載  │
│      │話（均含SIM 卡）均沒收。            │      │
├───┼──────────────────┼───┤
│（六）│林樑燈共同販賣第二級毒品，處有期徒刑│犯罪事│
│      │柒年陸月；扣案之行動電話伍支（含零玖│實如事│
│      │零柒貳捌壹、零玖貳柒柒捌陸│實欄二│
│      │零、0000000000、零玖貳陸零│（六）│
│      │貳柒零肆零、0000000000號  │所載  │
│      │SIM 卡）均沒收；未扣案新臺幣壹仟元與│      │
│      │董貴晃連帶沒收，如全部或一部不能沒收│      │
│      │時，以其與董貴晃之財產連帶抵償之。  │      │
│      │                                    │      │
├───┼──────────────────┼───┤
│（七）│林樑燈共同販賣第一級毒品，處有期徒刑│犯罪事│
│      │拾伍年陸月；扣案之行動電話伍支（含零│實如事│
│      │玖零柒貳捌壹、零玖貳柒柒捌│實欄二│
│      │陸零、0000000000、零玖貳陸│（七）│
│      │零貳柒零肆零、0000000000號│所載  │
│      │SIM 卡）均沒收；未扣案新臺幣伍佰元與│      │
│      │董貴晃連帶沒收，如全部或一部不能沒收│      │
│      │時，以其與董貴晃之財產連帶抵償之。  │      │
│      │                                    │      │
├───┼──────────────────┼───┤
│（八）│林樑燈施用第二級毒品，處有期徒刑陸月│犯罪事│
│      │；扣案之第二級毒品甲基安非他命共貳包│實如事│
│      │（驗後淨重分別為貳點陸玖陸公克、零點│實欄一│
│      │零捌公克）、殘留甲基安非他命殘渣難│所載  │
│      │以完全析離之吸食器壹組、吸食器玻璃管│      │
│      │貳支、藥鏟貳支及殘渣袋個均沒收銷燬│      │
│      │之。                                │      │
└───┴──────────────────┴───┘
附表二：扣押之毒品及吸食工具
┌───┬──────────────────┬───┐
│編號  │扣押物品                            │備  註│
├───┼──────────────────┼───┤
│1     │第二級毒品甲基安非他命壹包（驗前淨重│被告所│
│      │貳點柒零壹公克，驗後淨重貳點陸玖陸公│有供施│
│      │克。                                │用剩餘│
├───┼──────────────────┼───┤
│2     │第二級毒品甲基安非他命壹包（驗前淨重│同上  │
│      │零點壹公克，驗後淨重零點零捌公│      │
│      │克。                                │      │
├───┼──────────────────┼───┤
│3     │含甲基安非他命殘渣之吸食器壹組。    │被告所│
│      │                                    │有供施│
│      │                                    │毒使用│
├───┼──────────────────┼───┤
│4     │含甲基安非他命殘渣之吸食器玻璃管貳支│同上  │
├───┼──────────────────┼───┤
│5     │含甲基安非他命殘渣之藥鏟貳支。      │同上  │
├───┼──────────────────┼───┤
│6     │含甲基安非他命殘渣之殘渣袋個。    │同上  │
└───┴──────────────────┴───┘
附表三：扣押之販毒聯絡工具
┌───┬──────────────────┬───┐
│編號  │扣押物品                            │備  註│
├───┼──────────────────┼───┤
│1     │行動電話（含零玖零柒貳捌壹號  │被告所│
│      │SIM 卡）壹支。                      │有供販│
│      │                                    │毒聯絡│
│      │                                    │工具用│
├───┼──────────────────┼───┤
│2     │行動電話（含零玖貳柒柒捌陸零號  │同上  │
│      │SIM 卡）壹支。                      │      │
├───┼──────────────────┼───┤
│3     │行動電話（含0000000000號  │同上  │
│      │SIM 卡）壹支。                      │      │
├───┼──────────────────┼───┤
│4     │行動電話（含0000000000號  │同上  │
│      │SIM 卡）壹支。                      │      │
├───┼──────────────────┼───┤
│5     │行動電話（含0000000000號  │ 同上 │
│      │SIM 卡）壹支。                      │      │
└───┴──────────────────┴───┘
 附表四：販毒所得
┌───┬─────────┬────────────┐
│編號  │販毒所得（新臺幣）│備  註                  │
├───┼─────────┼────────────┤
│1     │壹仟伍佰元。      │犯罪事實如事實欄二（一）│
│      │                  │所載                    │
├───┼─────────┼────────────┤
│2     │仟元。          │犯罪事實如事實欄二（二）│
│      │                  │所載                    │
├───┼─────────┼────────────┤
│3     │貳仟元。          │犯罪事實如事實欄二（三）│
│      │                  │所載（與吳速玉共同所得）│
├───┼─────────┼────────────┤
│4     │壹仟伍佰元。      │犯罪事實如事實欄二（四）│
│      │                  │所載                    │
├───┼─────────┼────────────┤
│5     │無。              │犯罪事實如事實欄二（五）│
│      │                  │所載                    │
├───┼─────────┼────────────┤
│6     │壹仟元。          │犯罪事實如事實欄二（六）│
│      │                  │所載（與董貴晃共同所得）│
├───┼─────────┼────────────┤
│7     │伍佰元。          │犯罪事實如事實欄二（七）│
│      │                  │所載（與董貴晃共同所得）│
└───┴─────────┴────────────┘
附錄本判決論罪科刑法條：
毒品危害防制條例第4條第１項、第２項
製造、運輸、販賣第一級毒品者，處死刑或無期徒刑；處無期徒
刑者，得併科新臺幣2 千萬元以下罰金。
製造、運輸、販賣第二級毒品者，處無期徒刑或7 年以上有期徒
刑，得併科新臺幣1 千萬元以下罰金。
毒品危害防制條例第10條第２項
施用第二級毒品者，處 3 年以下有期徒刑。